最高法院民事裁定                              八十八年度台上字第一六○○號
    上 訴 人  乙○○
    被上訴人  甲○○
右當事人間請求確認所有權存在等事件，上訴人對於中華民國八十七年五月十三日台
灣高等法院第二審判決（八十六年度上字第一五三六號），提起上訴，本院裁定如左
：
    主  文
上訴駁回。
第三審訴訟費用由上訴人負擔。
    理  由
按對於第二審判決上訴，非以其違背法令為理由，不得為之，民事訴訟法第四百六十
七條定有明文。依同法第四百六十八條規定，判決不適用法規或適用不當者，為違背
法令。而判決有同法第四百六十九條所列各款情形之一者，為當然違背法令。是當事
人提起上訴，如依民事訴訟法第四百六十八條規定，以第二審判決有不適用法規或適
用法規不當為理由時，其上訴狀或理由書應有具體之指摘，並揭示該法規之條項或其
內容。若係成文法以外之法則，應揭示該法則之旨趣。倘為司法院解釋、或本院之判
例，則應揭示該判解之字號或其內容。如以民事訴訟法第四百六十九條所列各款情形
為理由時，其上訴狀或理由書，應揭示合於該條款之事實。上訴狀或理由書如未依此
項方法表明，或其所表明者，顯與上開法條規定之情形不相合時，即難認為已對第二
審判決之違背法令有具體之指摘，其上訴自難認為合法。本件上訴人對第二審判決提
起上訴，雖以該判決違背法令為由，惟核其上訴理由狀所載內容，係就原審取捨證據
、認定事實之職權行使所論斷：本件兩造於民國七十三年五月六日結婚，而系爭坐落
臺北市○○區○○段五小段五二七號土地所有權應有部分三○○○○分之一三一及地
上建號五○一一○號門牌臺北市○○○路○段三九六號三樓房屋所有權全部，係被上
訴人以受其父林明勝及上訴人贈與之金錢購買，經於兩造婚姻關係存續中之同年五月
九日及同年月十七日登記取得所有權，應為被上訴人於婚姻關係存續中因無償取得之
財產，而為被上訴人之原有財產，可以認定。從而，上訴人依七十四年六月三日修正
前之民法第一千零十六條、第一千零十七條規定，主張為其所有，請求確認系爭房地
為其所有，並請求更名登記為上訴人之名義，為無理由，應予駁回等情，指摘其為不
當，並就原審已論斷者，泛言未論斷，而未具體表明合於不適用法規、適用法規不當
、或民事訴訟法第四百六十九條所列各款之情形，難認對該判決之如何違背法令已有
具體之指摘。依首揭說明，應認其上訴為不合法。至上訴人所稱之本院七十年台上字
第三一○○號判例所指之情形與本件尚有不同，自難比附援引，併此明。又上訴人
於本院提出之所得稅結算申報書影本，核係新證物，依民事訴訟法第四百七十六條第
一項規定，本院不得斟酌。
據上論結，本件上訴為不合法。依民事訴訟法第四百八十一條、第四百四十四條第一
項、第九十五條、第七十八條，裁定如主文。
中      華      民      國    八十八    年      七      月    二十二    日
                              最高法院民事第六庭
                                  審判長法官  朱  錦  娟
                                        法官  蘇  茂  秋
                                        法官  蘇  達  志
                                        法官  顏  南  全
                                        法官  葉  賽  鶯
      右正本證明與原本無異
                                              書  記  官
中      華      民      國    八十八    年      八      月      三      日
